【裁判字號】    98,簡上,179
【裁判日期】    981230
【裁判案由】    傷害
【裁判全文】
臺灣基隆地方法院刑事判決             98年度簡上字第179號
公  訴  人  臺灣基隆地方法院檢察署檢察官
上  訴  人
即  被  告  乙○○
選任辯護人胡鳳嬌律師
上列被告因傷害案件，不服本院基隆簡易庭98年度基簡字第1016
號，中華民國98年9月11日第一審簡易判決（聲請案號：98年度
偵字第2858號）提起上訴，本院管轄之第二審合議庭判決如下：
    主  文
上訴駁回。
乙○○緩刑貳年。
    事  實
一、乙○○於民國98年3月1日晚間6時50分許，與丙○○等友人
    一同駕車欲進入基隆市安樂區○○○路146號上提社區停車
    場，因該車無社區停車證，仍擅自進入停車場，該社區保全
    周志國基於職責，隨即上前詢間，乙○○遂心生不滿，即以
    右拳揮打已坐上機車而欲返回警衛室之周志國臉部1下（周
    志國受傷部分，未據告訴），周志國遂以無線電呼叫上提社
    區之總幹事甲○○到場處理，甲○○到場後，先以相機拍攝
    乙○○等人所駕車輛，並請周志國先行離開，單獨留下與乙○○解釋社區之停車規則，詎乙○○在情緒失控下，竟以拳
    頭揮擊甲○○之右邊太陽穴靠近眼睛處1下，致甲○○受有
    右眼視覺障礙、右眼眼瞼及眼周區之挫傷、右眼視網膜出血
    併破孔之傷害。
二、案經甲○○訴由基隆市警察局第四分局報告臺灣基隆地方法
    院檢察署檢察官偵查後聲請以簡易判決處刑。
    理  由
一、按被告以外之人於審判外之言詞或書面陳述，除法律有規定
    者外，不得作為證據；又被告以外之人於偵查中向檢察官所
    為之陳述，除顯有不可信之情況者外，得為證據；再除顯有
    不可信之情況外，從事業務之人於業務上或通常業務過程所
    須製作之紀錄文書、證明文書，得為證據；另被告以外之人
    於審判外之陳述，雖不符合刑事訴訟法第159條之1 至第159
    條之4 之規定，而經當事人於審判程序同意作為證據，法院
    審酌該言詞陳述或書面陳述作成時之情況，認為適當者，亦
    得為證據，而當事人、代理人或辯護人於法院調查證據時，
    知有上開不得為證據之情形，而未於言詞辯論終結前聲明異
    議者，視有前項之同意，刑事訴訟法第159條第1項、第159
    條之1第2項、第159條之4第2款及第159條之5 分別定有明文
    。本件檢察官聲請簡易判決處刑書所載各項證據，被告乙○○、其所選任之辯護人、檢察官均表示無意見 (見本院準備
    程序筆錄第2頁至第3頁；審理筆錄第17頁至第20頁)，依上
    開規定，自均得為本案之證據。
二、訊據被告乙○○固坦承有於事實欄所示之時、地，因停車糾
    紛，與甲○○等人發生肢體上之衝突，衝突後甲○○則受有
    右眼外傷等情不諱，辯稱：當日因管理員不讓我進入停車場
    ，甲○○則拿相機要拍我的車子，我心情不好，甲○○的傷
    則可能是他在拍照時，我揮到他的相機，導致甲○○的相機
    打到他自己的眼睛云云 (見本院準備程序筆錄第2頁、審判
    筆訊第17頁至第19頁)。然查：
    (一)、被告於98年3月1日晚間6時50分許，以拳頭毆打告訴人
        右臉太陽穴靠近眼睛處之事實，業據告訴人甲○○於警
        詢及偵查中證述在卷，且告訴人因遭被告毆打後，旋於
        同日晚間7時13分至長庚紀念醫院基隆醫院就診，診斷
        結果顯示告訴人當時受有右眼視覺障礙、右眼眼瞼及眼
        周區之挫傷，有長庚紀念醫院診斷證明書各1紙附卷可
        查，而自該傷勢之分佈情狀係右眼眼瞼、眼周區挫傷觀
        之，顯見非因相機碰撞所造成，當以告訴人之指訴較為
        可採，嗣告訴人發現視線模糊，驚覺傷勢更加嚴重，又
        前往臺北縣立醫院三重院區診斷，診斷結果顯示右眼視
        網膜出血併有破孔之傷害，此有臺北縣立醫院三重院區
        診斷證明書1紙在卷足參，是依告訴人右眼所受之傷勢
        程度，係達到視網膜出血及破孔現象，亦堪肯認告訴人
        之右眼曾遭相當之外力重擊，此亦有台北縣立醫院98年
        7 月28日北縣醫歷字第0980007605號函在卷足憑，益證
        告訴人證述遭被告以拳頭毆打乙節，自屬非虛，堪以採
        信。又觀諸證人周志國偵查中證稱：案發時日我是嘉陽
        保全公司派駐至上提社區的保全員，擔任警衛的工作，
        當時被告開著一台沒有停車證的車進入社區停車場，我
        上前查問，對我很兇，我不想與他衝突，就準備要騎機
        車離開，他見我不理他，就衝到機車旁用右手朝我臉部
        揮一拳，我就跌倒等語在卷，核與被告於偵訊中供述：
        我當時非常生氣，就打周志國一拳等語相符 (見偵卷第
        24頁)，是觀諸被告在其所謂非常生氣之情緒下，即有
        以拳頭揮擊他人之頭臉部之舉，堪認其在情緒失控下，
        確有不能理性自制之情，是綜上析述，被告以拳頭故意
        傷害告訴人之犯行，應無疑義。
    (二)、至被告雖辯稱係揮到告訴人手持之相機，進而傷到告訴
        人云云，惟依前述告訴人所受之傷勢部位及程度，顯屬
        無稽，再被告雖要求傳喚證人即當日同行之友人丙○○
        作證，然證人丙○○於本院審理時證稱：其因搬東西回
        家，因而未看見被告與告訴人之肢體衝突過程等語在卷
        屬實，自亦不足採為對被告有利之證據。另被告對告訴
        人傷勢成因，先於警詢時供稱是因為告訴人與證人周志
        國要一起攻擊我，我為了防衛才跟告訴人及證人周志國
        二人「搏鬥」所致 (見偵卷第7頁)；於偵訊中則供稱我
        看告訴人手上有亮亮的東西，是要「擋」告訴人所致
        (見偵卷第22頁)；於同日偵訊中再改稱是我要把他的東
        西「拿掉」所致；於本院準備程序時則供稱告訴人的傷
        與我無關，是告訴人「自己的照相機去撞到」他的眼睛
        等語在卷 (見準備程序筆錄第2頁)，是被告前後供詞不
        一，多有疵累甚明，顯見均係事後卸責之詞，自不足採
        信。
    (三)、綜上所述，本件事證明確，被告所辯皆不足取，犯行堪
        以認定，應依法論科。
三、核被告所為，係犯刑法第277條第1項之傷害罪。原審審酌告
    僅因停車問題之細故即毆打告訴人，其犯案動機、行為均不
    足取，且致告訴人受有非輕之眼部傷勢，自有相當之惡性，
    並勘酌被告否認犯行之犯後態度等一切情狀，量如其主文所
    示之刑，併依法諭知易科罰金之折算標準，核其認事用法並
    無違誤，量刑亦堪稱妥適，應予維持，被告上訴自無理由，
    應予駁回。
四、末查，被告前未曾受有期徒刑以上刑之宣告，有臺灣高等法
    院被告前案紀錄表各1份在卷可按，本院審酌被告雖因細故
    糾紛而對告訴人施用暴力，惟仍係出於一時失慮、情緒失控
    ，始犯下本案，犯罪情節尚屬輕微，且犯後終與告訴人於本
    院民事庭達成和解，此有本院98年12月30日之電話公文紀錄
    、上訴人陳報狀各1紙在卷可參，本院信被告歷此偵、審程
    序，當知所警惕，應會更加注意控制自己之情緒與行為，信
    無再犯之虞，因認原審對其所宣告之刑，以暫不執行為適當
    ，爰併予宣告緩刑2年，以勵自新。
據上論斷，應依刑事訴訟法第455條之1第1項、第3項、第368條
，刑法第74條第1項第1款，判決如主文。
本案經檢察官丁○○到庭執行職務。
中    華    民    國    98    年    12    月    30    日
                  刑事第四庭審判長法官  齊  潔
                            法      官  周霙蘭
                            法      官  何怡穎
本件判決不得上訴。
中    華    民    國    98    年    12    月    30    日
                            書  記  官  鄭梅君

司法院資訊處製作；財團法人民間司法改革基金會備份。
